臺灣高等法院刑事裁定                            九十一年度交抗字第三六四號
    抗  告  人
    即受處分人  甲○○
右抗告人因違反道路交通管理處罰條例案件，不服臺灣台北地方法院中華民國九十一
年四月十七日裁定（九十一年度交聲字第四０四號）提起抗告，本院裁定如左：
    主      文
抗告駁回。
    理      由
一、按受處分人不服道路交通管理處罰條例第八條主管機關所為之處罰者，依同條例
    第八十七條第一項規定，得於收到裁決書之翌日起二十日內，向管轄地方法院聲
    明異議，惟於訴訟上得為聲明異議之主體者，乃限於該條例第八條之主管機關所
    處罰之受處分人，如非為受處分人聲明異議或主管機關尚未開立裁決書即聲明異
    議，皆難認其異議合於法律上之程式。
二、本件受處分人甲○○所有之車號ＡＹ－九六五一號自用小客車，於民國九十年三
    月十二日十六時四十分許，在臺北縣新店市○○路繪有禁止停車黃網線處停車，
    為臺北縣警察局新店分局員警謝進義以照相機（科學儀器）拍照採證，並以受處
    人所有之車輛有違反道路交通管理處罰條例第五十六條第一項第一款規定之行為
    掣單舉發，受處分人在應到案日期（九十年三月二十七日）前，於同年月二十三
    日向本件主管機關臺北市交通事件裁決所申訴，有申訴紀錄表一份在卷足參。又
    於裁決所尚未開立裁決書裁決前（按主管機關即原處分機關於九十年七月九日裁
    決，有北市裁三字第駕裁00－000000000號裁決書影本足稽），於九
    十年六月二十七日即聲明異議，有該所九十一年三月二十六日北市裁四字第○九
    一三三八七七○○○號移送書、及蓋有原審法院九十年六月二十七日收文戳之聲
    明異議狀附卷可稽，故甲○○於異議時尚未具有受處分人身份，且其異議係對舉
    發單北縣警交字第Ｃ00000000號為之，核諸前揭說明，本件異議人之
    聲明異議不合法律上之程式，且無從補正，原審將其異議駁回，核無違誤，抗告
    意旨以伊於九十年六月二十七日聲明異議，法院卻遲至九十一年才分案處理，使
    抗告人喪失補正機會云云，而指摘原裁定不當，經查抗告人雖於原處分機關九十
    年七月九日裁決前之六月二十七日具狀聲明異議，依首揭條文規定，其異議即不
    合法律程式，雖原處分機關於九十一年三月二十六日將異議聲明移送原審時，業
    已裁決，唯此並不能因之補正所欠缺之程式，原審駁回其異議，並無不合，其抗
    告為無理由，應予駁回。
三、據上論斷，應依道路交通案件處理辦法第二十六條，刑事訴訟法第四百十二條裁
    定如主文。
中    華    民    國    九十一    年       五       月      三十一      日
                              臺灣高等法院刑事第十五庭
                                  審判長法  官  房  阿  生
                                        法  官  雷  元  結
                                        法  官  蔡  光  治
右正本證明與原本無異。
不得抗告。
                                        書記官  王  才  生
中    華    民    國    九十一    年       六       月        六        日
